# 请教陈老师关于老准则被废除后小企业编制报表的基础

提问人：gwyuan 时间：2015-08-06 17:09:05
请教陈老师，根据 2015 年 2 月 16 日财会[2015]3号“关于公布若干废止和失效的会计准则制度类规范性文件目录的通知”，老企业会计准则已经被废除。在这以前，很多小企业还是使用企业会计准则及《企业会计制度》编制财务报表。那么对于 2015 年的财务报表是否必须使用新企业会计准则或者小企业会计准则呢？谢谢！

回答人：chenyiwei
2015 年 2 月废止这 39 个原制度和准则文件后，《企业会计制度》并未同步废止，因此目前仍在执行《企业会计制度》的企业可继续采用《企业会计制度》作为其财务报表的编制基础。当然，公司也可以在经过董事会或其他决策机构的适当决策程序后，根据自身情况转为执行新企业会计准则或小企业准则。

提问人：gwyuan 时间：2015-08-07 11:15:59
感谢陈老师！如果企业选择继续使用《企业会计制度》作为其编制财务报表的基础， 2015 年度财务报表中的会计政策以及后附的附注是否需要相应修改呢？可是 2014 年财务报表（对比数据）又是使用企业会计准则及《企业会计制度》编制的，是否需要作出特别的说明？目前好像还没见过仅使用《企业会计制度》为基础编制的财务报表？谢谢！

回答人：chenyiwei
我理解 2015 年该企业执行的会计政策与 2014 年相比应无重大差异，因此无需特别说明。